Inventaris van het archief van het Nederlandse Gezantschap, later de Ambassade in Sri Lanka
Nationaal Archief, Den Haag
- Algemeen archief, A.
  - Staatkunde, landsverdediging, internationale organisaties, 9
    - Staatkunde, 9.1
      - Buitenlandse staatkunde, 9.1.2
        - Stukken betreffende het behartigen van de belangen van andere landen in Sri Lanka door de Nederlandse Ambassade te Colombo., 1935 - 1972; 358-363; 1 pak en 5 omslagen
          - België. 1958 - 1972, 358-360
            - 1958-1964, 358
            - 1965-1971, 359; pak
            - 1971-1972, 360
          - Indonesië. 1952 - 1955, 361
          - Luxemburg. 1959 - 1960, 362
          - Turkije. 1935 - 1956, 363
        - Stukken betreffende de politieke betrekkingen tussen Sri Lanka en andere landen en gebieden., 1952 - 1972; 364-404; 2 pakken, 34 omslagen en 5 stukken
          - Diverse landen. 1966 - 1971, 364
          - Afrika. 1960 - 1961, 365
          - Algerije. 1962, 366; stuk
          - Australië. 1953 - 1955, 367
          - Birma. 1953 - 1956, 368
          - Canada. 1952 - 1954, 369
          - China. 1963 - 1972, 370-372
            - 1963-1964, 370
            - 1969-1972, 371
            - 1972, 372
          - Cuba. 1962, 373
          - Duitsland. 1954 - 1964, 374
          - Egypte. 1955 - 1960, 375-376
            - 1955, 375; stuk
            - 1958-1960, 376
          - Filipijnen. 1954 - 1955, 377
          - Ierland. 1955, 378
          - India. 1953 - 1963, 379
          - Indonesië. 1953 - 1964, 380; pak
          - Irak. 1958, 381
          - Israël. 1960 - 1961, 382
          - Italië. 1954 - 1956, 383
          - Japan. 1952 - 1957, 384
          - Joegoslavië. 1957 - 1963, 385
          - Kasjmir. 1957, 386
          - Maldiven. 1953 - 1964, 387; pak
          - Maleisië. 1956 - 1963, 388-389
            - 1956, 388; stuk
            - 1963, 389
          - Nieuw-Guinea. 1953 - 1957, 390
          - Nieuw-Zeeland. 1955 - 1963, 391
          - Noord-Korea. 1963, 392; stuk
          - Oostbloklanden. 1966 - 1972, 393
          - Pakistan. 1953 - 1963, 394-395
            - 1953-1956, 394
            - 1963, 395
          - Portugal. 1955 - 1961, 396
          - Sovjet-Unie. 1955 - 1964, 397
          - Thailand. 1955, 398
          - Tibet. 1959, 399
          - Verenigd Koninkrijk. 1953 - 1963, 400
          - Verenigde Staten. 1963 - 1964, 401
          - Vietnam. 1963, 402
          - Zanzibar. 1964, 403; stuk
          - Zuid-Afrika. 1955, 404
        - Stukken betreffende de politieke samenwerking tussen de landen in Azië., 1953; 405; 1 stuk
        - Stukken betreffende het buitenlandse beleid van Sri Lanka., 1953 - 1956; 406; 1 omslag
        - Stukken betreffende de behandeling van Nederlandse arrestanten in Indonesië en het verloop van het proces tegen de Nederlanders Schmidt-Jungschläger omtrent de beschuldiging van acties tegen de staat Indonesië., 1954 - 1957; 407; 1 omslag
        - Stukken betreffende de politieke verhouding tussen diverse landen en gebieden onderling., 1954 - 1972; 408-411; 3 omslagen en 1 stuk
          - Algemeen. 1966 - 1971, 408
          - Nederland en diverse landen. 1965 - 1972, 409
          - Nederland en Indonesië. 1956 - 1958, 410
          - Verenigde Staten en Zuidoost Azië. 1954, 411; stuk
        - Stukken betreffende de wijziging van de territoriale grenzen door Sri Lanka en India en de deelname van Sri Lanka aan de Zeerechtenconferentie 1958 te Genève., 1957 - 1959; 412; 1 omslag
        - Stukken betreffende de uitkomsten van de ambassadeursconferentie van niet-gecommitteerde landen 1964 en een verslag van het bezoek van de eerste minister mevrouw Bandaranaike van Sri Lanka aan diverse landen., 1963 - 1964; 413; 1 omslag
        - Stukken betreffende het opmaken van verslagen over de bezoeken van buitenlandse staatshoofden en hoogwaardigheidsbekleders aan Sri Lanka en de bezoeken van staatshoofden en hoogwaardigheidsbekleders van Sri Lanka aan het buitenland., 1966 - 1971; 414; 1 omslag
    - Landsverdediging, 9.2
      - Stukken betreffende aangelegenheden inzake de Nederlandse troepenschepen., 1952 - 1955; 415; 1 pak
      - Stukken betreffende aangelegenheden inzake de vluchten van Nederlandse militaire vliegtuigen via of naar Sri Lanka., 1953 - 1964; 416; 1 pak
      - Stukken betreffende de deelname van Sri Lanka aan vlootoefeningen van de landen van het Gemenebest., 1954 - 1960; 417; 1 omslag
      - Stukken betreffende de politieke ontwikkelingen inzake kernenergie in diverse landen., 1958 - 1964; 418; 1 omslag
      - Stukken betreffende de uitwisseling van voorlichtingsinformatie inzake de positie van Berlijn door de ambassades van verschillende landen in Sri Lanka., 1960 - 1961; 419; 1 omslag
    - Internationale organisaties, 9.3
      - Stukken betreffende de relatie van Sri Lanka tot internationale organisaties., 1951 - 1974; 420-458; 7 pakken en 32 omslagen
        - Verenigde Naties (VN). 1951 - 1973, 420-433
          - Internationale Organisatie voor Burgerluchtvaart (ICAO). 1951 - 1973, 420-421
            - De ontwikkelingen inzake de ICAO. 1951 - 1960, 420
            - Het vragen om steun aan Sri Lanka door Nederland voor de herverkiezing van Nederland voor de Permanente Raad van de ICAO. 1971 - 1973, 421
          - Het ontvangen van ontwikkelingshulp van de VN door Sri Lanka. 1952 - 1964, 422
          - De ontwikkelingen van de United Nations Educational, Scientific and Cultural Organization (UNESCO). 1953 - 1964, 423
          - De kandidaatstelling van Nederland voor het voorzitterschap van de Algemene Vergadering van de VN. 1954, 424
          - De bijdrage van Sri Lanka aan de VN. 1955 - 1963, 425
          - De kandidaatstelling van diverse landen voor een lidmaatschap van de Economische en Sociale Raad. 1955 - 1963, 426
          - Het standpunt van Nederland inzake de mogelijke oprichting van een Special United Nations Fund for Economic Development (SUNFED). 1956, 427
          - Een verslag van de elfde Algemene Vergadering van de VN inzake het eindrapport van de International Law Commission omtrent zeerecht. 1957, 428
          - De verslagen van de bijeenkomsten van de Werkgroep voor Kokosnootproducten van de Food and Agriculture Organization of the United Nation (FAO) te Colombo. 1957 - 1958, 429; pak
          - De organisatie van de United Nations Day door de United Nations Association of Ceylon. 1958 - 1964, 430
          - De uitzending van Nederlandse experts via organisaties van de VN ten behoeve van ontwikkelingshulp aan Sri Lanka. 1958 - 1964, 431
          - Een bijeenkomst van de United Nations Human Rights Commission in Sri Lanka inzake de rechten van de mens. 1959, 432
          - Conferentie van de VN voor Handel en Ontwikkeling. 1962 - 1965, 433
        - Colombo Plan. 1953 - 1971, 434-435
          - De activiteiten van de organisatie van het Colomboplan inzake het verlenen van ontwikkelingshulp aan Sri Lanka en andere landen. 1953 - 1964, 434; pak
          - De ontwikkelingen van het Colombo Plan. 1965 - 1971, 435
        - De bijdrage van Nederland aan hulpacties van diverse vluchtelingenorganisaties. 1954 - 1955, 436
        - De deelname van Sri Lanka aan de vergaderingen van de eerste-ministers van het Gemenebest (Commonwealth) in Londen en overige aangelegenheden inzake het Gemenebest. 1954 - 1957, 437
        - Internationaal Monetair Fonds (IMF). 1955 - 1968, 438-439
          - Een bezoek van de directie van het IMF aan Colombo. 1955 - 1964, 438
          - Hulpverlening van het IMF en de Wereldbank aan Sri Lanka. 1965 - 1968, 439
        - De kandidaatstelling van Nederland en Sri Lanka voor een lidmaatschap van de Commissie voor Internationaal Recht. 1956 - 1961, 440
        - De bijdrage van Sri Lanka aan het Asian Legal Consultative Committee. 1957, 441
        - De ontwikkelingen inzake de Indo Pacific Fisheries Council. 1958, 442; pak
        - Europese Economische Gemeenschap (EEG). 1959 - 1974, 443-447
          - De samenwerking tussen de handelsraden van de EEG-landen. 1959 - 1964, 443-444
            - 1959-1962, 443; pak
            - 1963-1964, 444; pak
          - Vergaderstukken van de bijeenkomsten van de handelsdiplomatieke ambtenaren van de EEG-landen in Colombo. 1965 - 1968, 445-446
            - 1965-1966, 445
            - 1967-1968, 446; pak
          - De economische betrekkingen tussen Sri Lanka en de EEG. 1967 - 1974, 447
        - Economic Commission for Asia and the Far East (ECAFE). 1960 - 1968, 448-450
          - De Nederlandse afvaardiging naar de 12e Zitting Committe on Industry and Natural Resources van de ECAFE en een bezoek van deskundigen van de ECAFE aan Nederland. 1960, 448
          - De Nederlandse bijdrage aan het ontwerp van nieuwe kustvaartuigen voor de ECAFE. 1963, 449
          - Verslagen van de Nederlandse delegatie inzake diverse vergaderingen van ECAFE. 1965 - 1968, 450; pak
        - De eenheid van optreden door Benelux-landen bij overleg in grotere internationale organisaties. 1963, 451
        - De werkzaamheden van de Asia Foundation in Sri Lanka. 1964 - 1970, 452
        - De bijdrage van Nederland en Sri Lanka aan de Asian Development Bank. 1965 - 1968, 453
        - De oprichting en de activiteiten van de Aid Ceylon Club. 1965 - 1971, 454
        - De toetreding van diverse landen tot het Verdrag voor Vreedzame Beslechting voor Internationale Geschillen. 1966 - 1970, 455
        - Een verslag van de 2e zitting van de Subcommissie voor Telecommunicatie van de Economic Commission for Asia and the Far East en de Commonwealth Telecommunications Conference 1966 in Sri Lanka. 1966 - 1970, 456
        - De mogelijke deelname van Sri Lanka aan de Association of South East Asian Nations (ASEAN). 1967 - 1969, 457
        - De oprichting en de activiteiten van de Aziatische Kokosnoot Gemeenschap (Asian Coconut Community). 1969, 458
      - Stukken betreffende aangelegenheden inzake internationale congressen en conferenties., 1953 - 1972; 459-471; 13 omslagen
        - Een verslag van de Gemenebestconferentie (Commonwealth Conference) te Sydney. 1953 - 1955, 459
        - De deelname van Nederland en Canada aan culturele en wetenschappelijke congressen in diverse landen. 1954 - 1959, 460
        - De deelname van Nederland en Sri Lanka aan volksgezondheids- en politiecongressen in diverse landen. 1954 - 1959, 461
        - Een verslag van de Economische Conferentie Midden-Oosten en Zuid-Azië. 1955 - 1956, 462
        - De deelname van Nederland en Sri Lanka aan de Quaker Conference for Diplomats in Asia. 1955 - 1957, 463
        - De deelname van Nederland en Sri Lanka aan sociale congressen in diverse landen. 1956 - 1957, 464
        - De deelname van Nederland en Sri Lanka aan de International Press Institute's Second Asian Conference te Kandy. 1957, 465
        - De organisatie van de World Peace Council in 1957 en de World Federation of Democratic Youth in 1959 beide in Colombo. 1957 - 1959, 466
        - De organisatie van een internationaal congres over methoden van plantenziektenbestrijding te Wageningen. 1960, 467
        - De organisatie van het Internationale Congres van Rechters in 1962 en het Internationaal Strafrechtcongres in 1964 beide te Den Haag. 1962 - 1964, 468
        - De uitkomsten van de Colombo Conferentie inzake een grensgeschil tussen India en China. 1963, 469
        - De deelname van Nederland en Sri Lanka aan verschillende congressen in diverse landen. 1966 - 1972, 470
        - De deelname van Sri Lanka aan de Topconferentie van Niet-gebonden Landen te Lusaka en Dar es Salaam. 1970, 471
- Geheim archief, B.
  - Algemeen, 0
    - Agenda's op ingekomen en uitgegane stukken., 1953 - 1972; 472-474; 2 delen en 1 omslag
      - 1953, 472; omslag
      - 1964-1965, 473
      - 1966-1972, 474
    - Index op ingekomen en uitgegane open-, code- en telexberichten en brieven van het Nederlands Gezantschap in Sri Lanka aan het Nederlandse Ministerie van Buitenlandse Zaken en vice versa., 1960 - 1964; 475; 1 omslag
    - Dossierinventarissen van het geheim archief van het Nederlands Gezantschap, later de Ambassade in Sri Lanka., [1964 - 1974]; 476-477; 2 stukken
      - Periode 1955 - 1964, [1964], 476
      - Periode 1965 - 1974, [1974], 477
  - Organisatie, 1
    - Stukken betreffende richtlijnen van het Nederlandse Ministerie van Buitenlandse Zaken inzake de behandeling van koerierszendingen., 1948 - 1963; 478; 1 omslag
    - Stukken betreffende richtlijnen van het Nederlandse Ministerie van Buitenlandse Zaken inzake de werkwijze bij berichtgeving tussen vertegenwoordigingen en het departement., 1966 - 1972; 479; 1 omslag
  - Protocol, 2
    - Stukken betreffende de ontwikkelingen bij het Gezantschap van Sri Lanka te 's-Gravenhage., 1954 - 1965; 480; 1 omslag
    - Stukken betreffende de ontwikkelingen bij de buitenlandse posten van Indonesië in Sri Lanka en Nederland., 1956 - 1970; 481-482; 2 omslagen
      - 1956-1964, 481
      - 1969-1970, 482
  - Economie, arbeid, 6
    - Stukken betreffende de plannen van Nederland tot het doen van kapitaalinvesteringen in Sri Lanka doormiddel van de oprichting van een suikerfabriek., 1953 - 1955; 483; 1 omslag
    - Stukken betreffende de deelname van Nederland aan de regeling ter beperking van de uit- en doorvoer van strategisch belangrijke goederen naar communistische landen en de ontwikkelingen inzake de handel van diverse landen met China., 1954 - 1958; 484; 1 omslag
    - Stukken betreffende het plegen van fabrieksspionage door mensen uit Sri Lanka die in het buitenland werken., 1959; 485; 1 omslag
    - Stukken betreffende aangelegenheden inzake oliemaatschappijen in Sri Lanka., 1959 - 1963; 486; 1 omslag
    - Stukken betreffende de economische hulpverlening van Nederland en Duitsland aan Sri Lanka., 1964 - 1966; 487; 1 omslag
  - Sociale aangelegenheden, 7
    - Stukken betreffende de activiteiten van Oostbloklanden gericht op het aanzetten tot repatriëring van burgers welke zich in andere landen bevinden., 1955; 488; 1 omslag
  - Staatkunde, landsverdediging, internationale organisaties, 9
    - Staatkunde, 9.1
      - Stukken betreffende de binnenlands ontwikkelingen., 1951 - 1971; 489-493; 2 pakken en 3 omslagen
        - De uitslagen van diverse verkiezingen in Sri Lanka en overige binnenlandse politieke aangelegenheden. 1951 - 1962, 489; pak
        - De komst van een nieuwe gouverneur-generaal. 1953 - 1961, 490
        - De aanwezigheid van communistische activiteiten. 1954 - 1962, 491
        - Politieke aangelegenheden. 1962 - 1964, 492; pak
        - Het opstellen van verslagen over ongeregeldheden. 1971, 493
      - Stukken betreffende de buitenlandse politieke ontwikkelingen., 1952 - 1971; 494-510; 1 pak en 16 omslagen
        - De politieke betrekkingen tussen Sri Lanka en andere landen. 1952 - 1964, 494-503
          - Algemeen. 1962 - 1964, 494
          - China. 1953 - 1963, 495
          - Indonesië. 1955 - 1964, 496
          - Maleisië. 1963, 497
          - Nederland. 1956, 498
          - Nieuw-Guinea. 1956 - 1962, 499; pak
          - Sovjet-Unie. 1957 - 1961, 500
          - Tsjecho-Slowakije. 1953 - 1963, 501
          - Verenigde Staten. 1952 - 1962, 502
          - West-Duitsland. 1955 - 1956, 503
        - De politieke samenwerking tussen de landen in Zuid en Zuidoost Azië. 1953 - 1958, 504
        - De bezoeken van de ministers-presidenten de heer Kotelawala en mevrouw Banderanaike van Sri Lanka aan diverse landen. 1954 - 1962, 505
        - Richtlijnen van het Nederlandse Ministerie van Buitenlandse Zaken inzake de toelating van personen tot Nederlands Nieuw-Guinea. 1956 - 1962, 506
        - De situatie in Azië en de verhouding tussen Europa en Azië. 1958 - 1964, 507
        - Het standpunt van diverse Westerse landen inzake de kwestie Berlijn. 1961, 508
        - Het behartigen van de belangen van België in Sri Lanka. 1962 - 1969, 509
        - De voorbereiding van een mogelijke evacuatie van mensen uit de Benelux bij een verslechtering van de situatie in Sri Lanka. 1969 - 1971, 510
    - Landsverdediging, 9.2
      - Stukken betreffende de wijziging van de verordening van Sri Lanka inzake de publieke veiligheid (Public Security Ordinance), waardoor beter opgetreden kan worden tegen ordeverstoringen., 1953 - 1958; 511; 1 omslag
      - Stukken betreffende de opheffing van de militaire basis van het Verenigd Koninkrijk in Sri Lanka., 1953 - 1964; 512; 1 omslag
      - Stukken betreffende aangelegenheden inzake de krijgsmacht van Sri Lanka., 1954 - 1964; 513; 1 omslag
      - Stukken betreffende de reizen van Nederlandse oorlogsschepen., 1960 - 1961; 514-515; 2 omslagen
        - Een reis van het Nederlandse oorlogsschip Karel Doorman via Sri Lanka naar Nieuw-Guinea. 1960, 514
        - De weigering van Sri Lanka om toestemming te verlenen aan een bezoek van het Nederlandse oorlogsschip Utrecht aan Colombo. 1961, 515
      - Stukken betreffende richtlijnen van het Nederlandse Ministerie van Buitenlandse Zaken inzake de toepassing van de regeling omtrent betalingen aan gezinnen van militairen der zeemacht in tijd van oorlog., 1961 - 1964; 516; 1 omslag
    - Internationale organisaties, 9.3
      - Stukken betreffende de relatie van Sri Lanka tot internationale organisaties., 1953 - 1971; 517-529; 2 pakken, 10 omslagen en 1 stuk
        - De ontwikkelingen van het Colombo Plan. 1953 - 1961, 517
        - Verenigde Naties (VN). 1953 - 1969, 518-525
          - De Nederlandse bijdrage aan de Economic Commission for Asia and the Far East (ECAFE). 1953 - 1960, 518
          - De ontwikkelingen van de Food and Agriculture Organization (FAO). 1953 - 1963, 519; pak
          - De ontwikkelingen van de International Labour Organization (ILO). 1953 - 1963, 520; pak
          - De kandidaatstelling van Nederland en Sri Lanka voor een lidmaatschap van de Uitvoerende Raad van de Wereldgezondheidsorganisatie (WHO). 1957 - 1964, 521
          - De deelname van Nederland en Sri Lanka aan diverse vergaderingen van de VN. 1958 - 1964, 522
          - De kandidaatstelling van Nederland voor een lidmaatschap van de Veiligheidsraad. 1960 - 1964, 523
          - Een rapport van de Wereldbank over de economische politieke situatie in Sri Lanka. 1966 - 1969, 524
          - Het vragen van steun aan Sri Lanka voor het standpunt van Nederland inzake de vestigingsplaats van het Internationale Gerechtshof. 1969, 525
        - De oprichting en de ontwikkelingen inzake de Zuidoost Aziatische Verdragsorganisatie (SEATO). 1954 - 1956, 526
        - De aanvraag van Sri Lanka voor de terugtrekking van tariefconcessies bij de Gereral Agreement on Tariffs and Trade (GATT). 1955 - 1960, 527
        - De uitlatingen van de gouverneur-generaal van Sri Lanka over de Europese Economische Gemeenschap (EEG). 1961, 528; stuk
        - De ontwikkelingen inzake de Noord-Atlantische Verdragsorganisatie (NAVO). 1968 - 1971, 529
      - Stukken betreffende aangelegenheden inzake conferenties., 1954 - 1965; 530-533; 4 omslagen
        - Een verslag van het door Indonesië georganiseerde Aziatisch-Afrikaanse Conferentie te Bandoeng. 1954 - 1955, 530
        - De mogelijke deelname van Sri Lanka aan de Economische Conferentie van Niet-gecommitteerde Landen te Caïro. 1956 - 1965, 531
        - De organisatie van diverse conferenties door Afrikaanse en Aziatische landen. 1956 - 1965, 532
        - De deelname van Sri Lanka aan de Conferentie der Neutralen te Belgrado. 1961, 533